臺灣高等法院刑事判決　　　　　　　　　　　　　九十一年度上易字第二七八三號
　　上　訴　人
　　即　被　告　甲○○
　　選任辯護人　黃榮謨
右上訴人因傷害等案件，不服臺灣臺北地方法院九十一年度易緝字第八八號，中華民
國九十一年八月二十九日第一審判決（起訴案號：臺灣臺北地方法院檢察署九十年度
偵字第一三七九號）提起上訴，本院判決如左：
    主  文
原判決撤銷。
甲○○傷害人之身體，處有期徒刑柒月，緩刑肆年。
扣案之藍波刀壹把沒收。
    事  實
一、甲○○因懷疑乙○先前打麻將施用詐術，竟於民國（下同）八十九年十一月十四
    八十一年十月二十四日經臺北市政府警察局許可持有之藍波刀一把（二十Ⅹ五公
    分），前往臺北市○○區○○街九十三號二樓找乙○理論，復因乙○否認施用詐
    術，甲○○竟基於傷害他人身體之犯意，持前揭藍波刀刺向乙○，致乙○受有左
    手掌切傷合併第二指、第三指縮肌腱斷裂及正中神經分枝斷裂之傷害。嗣經警循
    線查獲，並扣得上開藍波刀一把。
二、案經乙○訴由臺北市政府警察局中山分局報請臺灣臺北地方法院檢察署檢察官偵
    查起訴。
    理  由
一、右揭犯罪事實，業據被告甲○○坦承不諱，核與告訴人乙○指訴之情節，及證人
    即案發時在場之友人戴美玲、淦克勇證述之情節相符，並有與記載告訴人乙○受
    有「左手掌切傷合併第二指、第三指縮肌腱斷裂及正中神經分枝斷裂」傷害之慶
    生醫院診斷證明書一份在卷可稽（見偵查卷第十二頁），及被告所有持以行兇之
    藍波刀一把扣案為證；又，告訴人經治療後，仍有關節僵硬、左手掌感覺神經異
    常，其左手機能之恢復以目前情況判斷，亦無法百分之百恢復受傷前之機能，亦
    有中央健康保險局臺北第二聯合門診中心九十年三月二十二日健保北二聯保字第
    九００００一七五號函附卷可參（見真查卷第三十八頁、第三十九頁）；被告之
    自白核與事實相符，自屬可信。次查，被告雖供陳係飲酒後為本件犯行，且被告
    行為後於同日凌晨四時０五分，經警實施酒精測試酒結果精濃度為每公升零點三
    七毫克，復有酒精測試表附卷可憑（見偵查卷第十八頁）。然被告於獲案之初在
 警訊中已陳明係喝酒後睡不著始找乙○理論之前詐賭之事，對於行為過程、事情
    原委始終清晰明瞭，足徵其行為當時神智清楚，並無心神喪失或精神耗弱之情形
    。本件事證明確，被告犯行堪予認定，應依法論科。
二、核被告所為，係犯刑法第二百七十七條第一項之傷害他人身體罪。又查，扣案之
    藍波刀一把，經臺北市政府警察局鑑驗結果認定係屬槍砲彈藥刀械管制條例所管
    制之刀械，雖有該警局八十九年十一月三十日北市警保字第八九三二一八七五０
    ０號函在卷可考（見偵查卷第二十四頁、第二十五頁）；然被告係曾由臺北市政
    府警察局許可合法持有該把藍波刀，另有被告提出之八十一年十月二十四日北市
    警保字第０七八一號人民或團體收藏刀械許可證在卷可稽。因之，被告尚非未經
    許可持有本案之藍波刀，附此敘明。
三、原審以被告所為犯行罪證明確，審酌其犯後坦承犯罪態度，惟未與告訴人和解等
    一切情狀，量處有期徒刑八月，以資懲儆，固非無見。惟查，被告行為後在本院
    審理中，已與告訴人乙○成立和解賠償新臺幣一百三十萬元（以以古董八件作價
    ），聊補告訴人所受身、心所受之傷害，原審未及審酌此情，自有未當。被告之
    上訴意旨，執以指摘原判決不當，為有理由，應由本院將原判決撤銷改判。爰審
    酌被告犯罪之動機僅係因懷疑告訴人詐賭而犯下本案，其持刀械行兇之手段，參
    酌告訴人受傷之程度，犯後坦承犯罪，並與告訴人成立和解等一切情狀，量處如
    主文所示之刑。扣案藍波刀一把為被告所有，且為供犯罪所用之物，業據被告陳
    明在卷，應依刑法第三十八條第一項第二款併予宣告沒收。
四、末查，被告前未曾受有期徒刑以上刑之宣告，有本院被告全國前案紀錄表在卷可
    參。其行為後，於偵、審中均坦承犯行深表悔悟，在本院審理中又已與告訴人乙
    ○成立和解賠償新臺幣一百三十萬元（以以古董八件作價），告訴人乙○亦在和
    解書中表明不再追究被告之刑事責任；被告經此論罪科刑當知悛悔，信無再犯之
    虞；本院因認被告所受刑之宣告以暫不執行為適當，爰併宣告緩刑四年，以啟自
    新。
據上論斷，應依刑事訴訟法第三百六十九條第一項前段、第三百六十四條、第二百九
十九條第一項前段，刑法第二百七十七條第一項、第三十八條第一項第二款、第七十
四條第一款，罰金罰鍰提高標準條例第一條前段，判決如主文。
本案經檢察官田炳麟到庭執行職務。
中      華      民      國    九十一    年      十   月    三十一    日
                              臺灣高等法院刑事第十二庭
                                  審判長法  官   劉  景  星
                                        法  官   陳  志  洋
                                        法  官   陳  博  志
右正本證明與原本無異。
不得上訴。
                                        書記官   陳  嘉  文
中      華      民      國     九十一   年   十一       月       一     日
附錄 本判決論罪科刑法條：
刑法第二百七十七條：
傷害人之身體或健康者，處三年以下有期徒刑，拘役或一千元以下罰金。
犯前項之罪因而致人於死者，處無期徒刑或七年以上有期徒刑，致重傷者，處三年以
上十年以下有期徒刑。
